臺灣板橋地方法院刑事判決　　　　　　　96年度易字第2824號
公　訴　人　臺灣板橋地方法院檢察署檢察官
被　　 告　乙○○
上列被告因竊盜案件，經檢察官提起公訴（96年度偵緝字第2161
號），本院裁定改用簡式審判程序審理，判決如下：
    主  文
乙○○共同攜帶兇器竊盜，累犯，處有期徒刑柒月。
    事  實
一、乙○○前於民國90年間因違反毒品危害防制條例案件，經本
    院於90年8 月21日以90 年 度板簡字第1143號判處有期徒刑
    6 月確定。又於同年間因竊盜案件，經臺灣高等法院於91年
    6 月28日以91年度上易字第215 號判處有期徒刑2 年確定。
    繼於同年間因脫逃案件，經本院於92年4 月30日以91年度訴
    字第466 號判處有期徒刑4 月確定。上開3 罪並經本院裁定
    應執行有期徒刑2 年8 月確定，甫於94年7 月21日假釋出獄
    ，94年12月14日縮刑期滿，未執行之刑以已執行完畢論。詎
    其仍不知悔改，竟與姓名、年籍均不詳，綽號「阿瑞」之成
    年男子，共同基於意圖為自己不法所有之犯意聯絡，於96年
    3 月15日17時30分許，由乙○○駕駛其所有之車牌號碼7993
    - EN號自用小客車，搭載姓名、年籍均不詳，綽號「阿瑞」
    之成年男子，進入臺北縣土城市○○路152 號之金城立體停
    車場內尋找作案目標，見甲○○所有之車牌號碼CJ- 5555號
    自用小客車停放於停車場內，趁四處無人之際，由姓名、年
    籍均不詳，綽號「阿瑞」在旁把風，乙○○則持其所有，客
    觀上具危險性，足以危害人之生命、身體安全，可供兇器使
    用之十字起子1 支，破壞甲○○所有之上開自用小客車副駕
    駛座之車窗玻璃後（毀損部分，未據告訴），竊取車內之電
    腦1 台、中控鎖1 台、ABS 系統1 組、空氣濾清器1 組等物
    （損失約新臺幣48萬元），得逞後駛離。嗣甲○○發覺上開
    車內物品遭竊，乃報警處理，經警調閱監視錄影畫面，始循
    線查獲上情。
二、案經臺北縣政府警察局土城分局報請臺灣板橋地方法院檢察
    署檢察官偵查起訴。
    理  由
一、訊據被告乙○○對於上揭竊盜之犯罪事實自白不諱（見本院
    96年10月3 日審判筆錄），核與告訴人甲○○於警詢、偵查
    中指訴之情節相符（見臺灣板橋地方法院檢察署96年度偵字
    第9487號偵查卷第4 頁、第5 頁、第35頁至第36頁），此外
    ，並有現場監視器照片12幀、車內財物遭竊現場勘查圖1 紙
    、車號查詢汽車車籍表1 紙在卷足憑（見上開96年度偵字第
    9487號偵查卷第8 頁至第13頁、第26頁、第29頁），雖被告
    於本院審理中供稱係其獨自犯案，惟從卷附之現場監視器照
    片12幀觀察，可知係被告與另一不詳姓名、年籍之人共同犯
    案，故自以被告於偵查中供稱與姓名、年籍均不詳，綽號「
    阿瑞」之成年男子共同行竊等語為可採，附此敘明。又被告
    持以破壞甲○○前開自用小客車副駕駛座車窗玻璃之十字起
    子1 支，雖未扣案，惟起子為金屬製品，若持以攻擊他人，
    足以危害人之生命、身體安全，具客觀危險性，應屬兇器無
    疑。本案事證明確，被告乙○○之竊盜犯行洵堪認定，應予
    依法論科。
二、核被告乙○○所為，係犯刑法第321 條第1 項第3 款之攜帶
    兇器竊盜罪。被告乙○○與姓名、年籍均不詳，綽號「阿瑞
    」之成年男子間，有犯意聯絡及行為分擔，均為共同正犯。
    又被告有如事實欄所載之論罪科刑及執行情形，此有臺灣高
    等法院被告前案紀錄表1 份可查，其於有期徒刑執行完畢後
    ，5 年內故意再犯本件有期徒刑以上之罪，為累犯，應依法
    加重其刑。爰審酌被告素行非佳、犯罪之動機、目的、手段
    、竊取之財物價值非低、被害人所受之損害及被告坦承犯行
    ，犯後態度尚佳等一切情狀，量處如主文所示之刑，以資懲
    儆。按中華民國96年罪犯減刑條例第5 條明定：「對本條例
    施行前，經通緝而未於中華民國96年12月31日以前自動歸案
    接受偵查、審判或執行者，不得依本條例減刑」，亦即在該
    條例「施行前」遭通緝，且於該條例「施行時」仍未歸案，
    並在該條例「施行後」始遭緝獲（即非自動歸案）者，不得
    依該條例減刑。經查，本件被告犯罪之時間雖在96年4 月24
    日以前，且所犯之罪並無中華民國96年罪犯減刑條例第3 條
    所列情形，惟被告於該條例施行前之96年6 月29日，因拒不
    到案，而遭通緝，嗣於該條例施行後，始於96年7 月20日為
    警緝獲到案，並非被告自動歸案接受執行，此有該署通緝書
    、臺北縣政府警察局淡水分局96年7 月20日北縣警淡字第09
    60019920號通緝案件報告書及訊問筆錄各1 份在卷可稽，揆
    諸前開說明，自不得依該條例予以減刑，附此敘明。
三、本件經檢察官提起公訴，被告於準備程序中就被訴事實為有
    罪之陳述，經告知簡式審判程序之旨，並聽取公訴人、被告
    之意見後，當庭裁定改行簡式審判程序審理，併予敘明。
據上論斷，應依刑事訴訟法第273 條之1 第1 項、第299 條第1
項前段，刑法第28條、第321 條第1 項第3 款、第47條第1 項，
判決如主文。
本案經檢察官郭季菁到庭執行職務。
中　　華　　民　　國　　96　　年　　10　　月　　17　　日
                  刑事第十九庭  法  官  曾正耀
以上正本證明與原本無異
如不服本判決應於送達後10日內向本院提出上訴狀
                            　  書記官　陳淑怡
中　　華　　民　　國　　96　　年　　10　　月　　17　　日
附錄本案論罪科刑法條：
刑法第321 條
犯竊盜罪而有左列情形之一者，處6 月以上、5 年以下有期徒刑
：
1、於夜間侵入住宅或有人居住之建築物、船艦或隱匿其內而犯
   之者。
2、毀越門扇、牆垣或其他安全設備而犯之者。
3、攜帶兇器而犯之者。
4、結夥三人以上而犯之者。
5、乘火災、水災或其他災害之際而犯之者。
6、在車站或埠頭而犯之者。
前項之未遂犯罰之。
